---
title: "CDM OF ElectronicStratic"
author: "Mi Shuaishuai"
date: "2018年9月2日"
output: html_document
---
# Packages Load

```{r include=TRUE,warning=FALSE}
library(lattice)
library(grid)
library(plyr)
library(Matrix)
library(readxl)
library(CDM)
library(ggplot2)
library(Rmisc)
library(arules)
library(arulesViz)
library(ggraph)
library(cluster)
library(graphics)
library(gridExtra)
library(tidyr)
library(rpart)
library(rpart.plot)
library(useful)
library(tree)
library(readr)
library(readxl)
# Data_read_QMatrix and Sdudent Data
```
```{r include=TRUE,warning=FALSE}
Q1 <- read_excel("D:/ELETRICITY_DATA/FINAL DATA/Q1.xlsx")
Q2 <- read_excel("D:/ELETRICITY_DATA/FINAL DATA/Q2.xlsx")
student_Data1 <- read_excel("D:/ELETRICITY_DATA/FINAL DATA/studentData_1.xlsx")
student_Data2 <- read_excel("D:/ELETRICITY_DATA/FINAL DATA/studentData_2.xlsx")
head(Q1)
head(Q2)
head(student_Data1)
head(student_Data2)
```
# Data First Treatment
```{r}
Q1<-Q1[,-1]
Q1 <- as.matrix(Q1)
Q2<-Q2[,-1]
Q2 <- as.matrix(Q2)
student_Data1<-student_Data1[,-1]
student_Data1 <- as.matrix(student_Data1)
student_Data2<-student_Data2[,-1]
student_Data2 <- as.matrix(student_Data2)
head(Q1)
head(Q2)
head(student_Data1)
head(student_Data2)
```
# Matching DINA Model
```{r}
Attributes <- din(data = student_Data1,q.matrix = Q1,rule = "DINA")
C_construct <- din(data = student_Data2,q.matrix = Q2,rule = "DINA")
summary(Attributes)
summary(C_construct)
```
# ModelFit
```{r}
SRMSR_Attributes<-modelfit.cor.din(Attributes)
SRMSR_C_Constructs <- modelfit.cor.din(C_construct)
summary(SRMSR_Attributes)
summary(SRMSR_C_Constructs)
```
# Project quality analysis and Figure
```{r fig.align='center'}
#1-10项目参数
Attribute_Guess_Parameter<-Attributes$guess$est
Attribute_Slip_Parameter<-Attributes$slip$est
Attribute_Item_IDI<-Attributes$IDI
Attribute_Item_Difficulty_Parameter<-as.vector((Attribute_Guess_Parameter-Attribute_Slip_Parameter+1)/2)
Attribute_Item_Parameter<-data.frame(Attribute_Guess_Parameter,Attribute_Slip_Parameter,Attribute_Item_IDI,Attribute_Item_Difficulty_Parameter)
head(Attribute_Item_Parameter)
#11-20项目参数
C_Construct_Guess_Parameter<-C_construct$guess$est
C_Construct_Slip_Parameter<-C_construct$slip$est
C_Construct_Item_IDI<-C_construct$IDI
C_Construct_Item_Difficulty_Parameter<-as.vector((C_Construct_Guess_Parameter-C_Construct_Slip_Parameter+1)/2)
C_Construct_Item_Parameter<-data.frame(C_Construct_Guess_Parameter,C_Construct_Slip_Parameter,C_Construct_Item_IDI,C_Construct_Item_Difficulty_Parameter)
head(C_Construct_Item_Parameter)
#为属性和C结构进行行与列的重命名以便进行合并
dimnames(Attribute_Item_Parameter)=list(1:10,c("Guess","Slip","IDI","Item_Difficulty"))
head(Attribute_Item_Parameter)
dimnames(C_Construct_Item_Parameter)=list(11:20,c("Guess","Slip","IDI","Item_Difficulty"))
head(C_Construct_Item_Parameter)
#将两个数据进行合并
All_Item_Parameter<-rbind(Attribute_Item_Parameter,C_Construct_Item_Parameter)
head(All_Item_Parameter)

Item_Sequence<-c(1:20)
All_Item_Parameter<-cbind(Item_Sequence,All_Item_Parameter)
head(All_Item_Parameter)
#作出堆积条形图
Item_Guess<-ggplot(data = All_Item_Parameter,aes(x=All_Item_Parameter$Item_Sequence,y=All_Item_Parameter$Guess))+geom_col()+ylim(0:1)+xlab("Item")+ylab("Guess")+theme_classic()
Item_Slip<-ggplot(data = All_Item_Parameter,aes(x=All_Item_Parameter$Item_Sequence,y=All_Item_Parameter$Slip))+geom_col()+ylim(0:1)+xlab("Item")+ylab("Slip")+theme_classic()
Item_IDI<-ggplot(data = All_Item_Parameter,aes(x=All_Item_Parameter$Item_Sequence,y=All_Item_Parameter$IDI))+geom_col()+ylim(0:1)+xlab("Item")+ylab("IDI")+theme_classic()
Item_Difficulty<-ggplot(data = All_Item_Parameter,aes(x=All_Item_Parameter$Item_Sequence,y=All_Item_Parameter$Item_Difficulty))+geom_col()+ylim(0:1)+xlab("Item")+ylab("degree of difficulty")+theme_classic()

All_Item_Picture<-list(Item_Guess,Item_Slip,Item_IDI,Item_Difficulty)
ParameterFig<-multiplot(plotlist = All_Item_Picture,cols = 2)
```
# Prob
```{r}
Attribute_Probility<-Attributes$skill.patt
head(Attribute_Probility)
C_Construts_Probility<-C_construct$skill.patt
head(C_Construts_Probility)
```
# All Student Class of Attributes and C_Constructs
```{r include=TRUE,warning=FALSE,fig.align='center'}
Attribute_Class_Probility<-Attributes$attribute.patt
head(Attribute_Class_Probility)
C_Construct_Class_Probility<-C_construct$attribute.patt
head(C_Construct_Class_Probility)
#数据筛选，比例大于0.01的学生
Attribute_Class_Probility<-Attribute_Class_Probility[Attribute_Class_Probility$class.prob>0.01,]
C_Constructs_Class_Probility<-C_Construct_Class_Probility[C_Construct_Class_Probility$class.prob>0.01,]
head(C_Constructs_Class_Probility)
#条形图对比
Attribute_Class_Fig<-ggplot(data = Attribute_Class_Probility,aes(x=rownames(Attribute_Class_Probility),y=Attribute_Class_Probility$class.prob))+geom_col()+xlab("属性掌握模式")+ylab("掌握模式占比")+coord_flip()+theme_bw()
C_Constructs_Class_Fig<-ggplot(data = C_Construct_Class_Probility,aes(x=rownames(C_Construct_Class_Probility),y=C_Construct_Class_Probility$class.prob))+geom_col()+xlab("C构想及D构想掌握模式")+ylab("掌握模式占比")+coord_flip()+theme_bw()
Attribute_and_C_Constructs<-list(Attribute_Class_Fig,C_Constructs_Class_Fig)
multiplot(plotlist = Attribute_and_C_Constructs,cols = 2)
```
# Conceptual Structure of All Student Data Capture
```{r include=TRUE,fig.align='center',warning=TRUE}
# Attribute Data Capture
Attribute_Grasp_Data<-Attributes$subj.pattern
Attribute_Grasp_Data_ClassVector<-data.frame("Charge"="","Elementary Charge"="","Law of Conservation of Charge"="","Coulomb's Law"="","Electric Field Strength"="","Electric Field"="","Capacitance"="","Potential"="","Potential Energy"="","Difference of Potential"="",stringsAsFactors = FALSE)
for (AttributeClass in Attribute_Grasp_Data$pattern) {
  AttributeClass<-as.character(AttributeClass)
  AttributeClassVector<-strsplit(AttributeClass,split = "")
  AttributeClassVector<-unlist(AttributeClassVector)
  Attribute_Grasp_Data_ClassVector<-rbind(Attribute_Grasp_Data_ClassVector,AttributeClassVector)
}
Attribute_Grasp_Data_ClassVector<-cbind("Student ID"=1:1162,Attribute_Grasp_Data_ClassVector[-1,])
head(Attribute_Grasp_Data_ClassVector)
# C Constructs Data Capture
C_Construct_Grasp_Data<-C_construct$subj.pattern
C_Construct_Grasp_Data_ClassVector<-data.frame("Charge and it's Properties"="","Electric Field and its Properties"="","Work of Static Electricity"="","Coulomb's Law"="","Capacitance"="",stringsAsFactors = FALSE)
for (C_ConstructClass in C_Construct_Grasp_Data$pattern) {
  C_ConstructClass<-as.character(C_ConstructClass)
  C_ConstructClassVector<-strsplit(C_ConstructClass,split = "")
  C_ConstructClassVector<-unlist(C_ConstructClassVector)
  C_Construct_Grasp_Data_ClassVector<-rbind(C_Construct_Grasp_Data_ClassVector,C_ConstructClassVector)
}
C_Construct_Grasp_Data_ClassVector<-cbind("Student ID"=1:1162,C_Construct_Grasp_Data_ClassVector[-1,])
head(C_Construct_Grasp_Data_ClassVector)
```
# Association Rules Mining
关联规则学习，查看网站https://www.cnblogs.com/Bfrican/p/4428793.html
affinity亲和度

```{r include=TRUE,warning=TRUE,fig.align='center'}
names(C_Construct_Grasp_Data_ClassVector)[5:6]<-c("D-Coulomb's Law","D-Capacitance")
Attribute_and_C_Constructs_Data<-cbind(Attribute_Grasp_Data_ClassVector[,-1],C_Construct_Grasp_Data_ClassVector[,-1])
head(Attribute_and_C_Constructs_Data)
for (s in 1:ncol(Attribute_and_C_Constructs_Data)) {
  Attribute_and_C_Constructs_Data[,s]<-as.factor(Attribute_and_C_Constructs_Data[,s])
}
colnames(Attribute_and_C_Constructs_Data)

Attribute_and_C_Constructs_Rules<-apriori(data = Attribute_and_C_Constructs_Data,parameter = list(support=0.7,confidence=0.7,target="rules",minlen=2))
plot(Attribute_and_C_Constructs_Rules,method = "graph")

# View(Attribute_and_C_Constructs_Data)

ziji1_charge_property_charge_element_charge_and_conservation<-Attribute_and_C_Constructs_Data[,c(1,2,3,11)]
ziji1_charge_property_charge_element_charge_and_conservation_Rules<-apriori(data = ziji1_charge_property_charge_element_charge_and_conservation,parameter = list(support=0.6,confidence=0.6,target="rules",minlen=2))
inspect(ziji1_charge_property_charge_element_charge_and_conservation_Rules)
plot(ziji1_charge_property_charge_element_charge_and_conservation_Rules,method = "graph",main="电荷及其性质C1")


ziji2_energy_charge_diffrence_work<-Attribute_and_C_Constructs_Data[,c(8,9,10,13)]
ziji2_energy_charge_diffrence_work_Rules<-apriori(data = ziji2_energy_charge_diffrence_work,parameter = list(support=0.6,confidence=0.6,target="rules",minlen=2))
inspect(ziji2_energy_charge_diffrence_work_Rules)
plot(ziji2_energy_charge_diffrence_work_Rules,method = "graph",main="静电力做功C2")


ziji3_Filed_property_strenthen<-Attribute_and_C_Constructs_Data[,c(5,6,12)]
ziji3_Filed_property_strenthen_Rules<-apriori(data = ziji3_Filed_property_strenthen,
parameter = list(support=0.6,confidence=0.6,target="rules",minlen=2))
inspect(ziji3_Filed_property_strenthen_Rules)
plot(ziji3_Filed_property_strenthen_Rules,method="graph",main="电场及其性质C3")


ziji4_capcity<-Attribute_and_C_Constructs_Data[,c(7,15)]
ziji4_capcity_rules<-apriori(data = ziji4_capcity,parameter = list(support=0.35,confidence=0.35,target="rules",minlen=2))
inspect(ziji4_capcity_rules)
plot(ziji4_capcity_rules,method="graph",main="电容a-电容D1")

ziji5_clomb_law<-Attribute_and_C_Constructs_Data[,c(4,14)]
ziji5_clomb_law_rules<-apriori(data = ziji5_clomb_law,parameter = list(support=0.3,confidence=0.3,target="rules",minlen=2))
inspect(ziji5_clomb_law_rules)
plot(ziji5_clomb_law_rules,method="graph",main="库仑定律a-库仑定律D2")

ziji6_Attributes<-Attribute_and_C_Constructs_Data[,c(1:10)]
ziji6_Attributes_rules<-apriori(data = ziji6_Attributes,parameter = list(support=0.7,confidence=0.7,target="rules",minlen=2))
inspect(ziji6_Attributes_rules)
plot(ziji6_Attributes_rules,method="graph")



ziji7_C_construct<-Attribute_and_C_Constructs_Data[,c(11:15)]
ziji7_C_construct_rules<-apriori(data = ziji7_C_construct,parameter = list(support=0.4,confidence=0.44,target="rules",minlen=2))
inspect(ziji7_C_construct_rules)
plot(ziji7_C_construct_rules,method="graph",main="C结构及D结构")


par(mfrow=c(2,3))
  plot(ziji1_charge_property_charge_element_charge_and_conservation_Rules,method = "graph",main="I.电荷及其性质C1")
  plot(ziji2_energy_charge_diffrence_work_Rules,method = "graph",main="II.静电力做功C2")
  plot(ziji3_Filed_property_strenthen_Rules,method="graph",main="III.电场及其性质C3")
  plot(ziji4_capcity_rules,method="graph",main="IV.电容a-电容D1")
  plot(ziji5_clomb_law_rules,method="graph",main="V.库仑定律a-库仑定律D2")
  plot(ziji7_C_construct_rules,method="graph",main="VI.C构想及D构想")






str(ziji2_energy_charge_diffrence_work_Rules)

ziji1_charge_property_charge_element_charge_and_conservation_Rules<-DATAFRAME(ziji1_charge_property_charge_element_charge_and_conservation_Rules,separate=TRUE)
ziji2_energy_charge_diffrence_work_Rules<-DATAFRAME(ziji2_energy_charge_diffrence_work_Rules,separate=TRUE)
ziji3_Filed_property_strenthen_Rules<-DATAFRAME(ziji3_Filed_property_strenthen_Rules,separate=TRUE)
ziji4_capcity_rules<-DATAFRAME(ziji4_capcity_rules,separate=TRUE)
ziji5_clomb_law_rules<-DATAFRAME(ziji5_clomb_law_rules,separate=TRUE)
#ziji6_Attributes_rules<-DATAFRAME(ziji6_Attributes_rules,separate=TRUE)
ziji7_C_construct_rules<-DATAFRAME(ziji7_C_construct_rules,separate=TRUE)



rules_total<-rbind(ziji1_charge_property_charge_element_charge_and_conservation_Rules,ziji2_energy_charge_diffrence_work_Rules)
rules_total<-rbind(rules_total,ziji3_Filed_property_strenthen_Rules)
rules_total<-rbind(rules_total,ziji4_capcity_rules)
rules_total<-rbind(rules_total,ziji5_clomb_law_rules)
#rules_total<-rbind(rules_total,ziji6_Attributes_rules)
rules_total<-rbind(rules_total,ziji7_C_construct_rules)

head(rules_total)
write.csv(rules_total,file = "D:/ELETRICITY_DATA/FINAL DATA/rules.csv")

```
```{r include=TRUE,warning=TRUE,fig.align='center'}
#laod package,read data,and draw the original figure
library(igraph)
rules_total <- read_excel("D:/ELETRICITY_DATA/rules_total.xlsx")
relations<-data.frame(from=rules_total$Source,to=rules_total$Target)
Construct_of_Student<-graph_from_data_frame(relations)
plot(Construct_of_Student)

#添加参数获取
    average_path_constr_A<-average.path.length(Construct_of_Student)
    diameter_ofs_A<-diameter(Construct_of_Student)
    density_ofs_A<-edge_density(Construct_of_Student)
    transitivity_count_A<-transitivity(Construct_of_Student)
    liantong_edge_A<-edge.connectivity(Construct_of_Student)
    liantong_nodes_A<-vertex.connectivity(Construct_of_Student)
    charactor_of_a_students_A<-c(average_path_constr_A,diameter_ofs_A,density_ofs_A,transitivity_count_A,liantong_nodes_A,liantong_edge_A)
    print(charactor_of_a_students_A)

#Clean data of pattern
head(Attribute_and_C_Constructs_Data)
Attribute_and_C_Constructs_Data_1<-Attribute_and_C_Constructs_Data[,c(1,2,3,5,6,8,10,11,12,13,14)]
head(Attribute_and_C_Constructs_Data)
names(Attribute_and_C_Constructs_Data_1)<-c("电荷","元电荷","电荷守恒定律","电场强度","电场","电势","电势差","电荷及其性质","电场及其性质","静电力做功","库仑定律")
head(Attribute_and_C_Constructs_Data_1)
my_list<-list()
#for loop calculate construct of student
for (stID in 1:1162) {
  x_position<-which(Attribute_and_C_Constructs_Data_1[stID,]==0)
  y_names<-colnames(Attribute_and_C_Constructs_Data_1[x_position])
  my_list[[stID]]<-y_names
}
my_list

my_figurelist<-list()
all_parameter_of_construct_of_student<-list()
for (variable in 1:1162) {
  if(length(my_list[[variable]])==0){
    s<-Construct_of_Student
    plot(s)
    my_figurelist[[variable]]=s
    average_path_constr<-average.path.length(s)
    diameter_ofs<-diameter(s)
    density_ofs<-edge_density(s)
    transitivity_count<-transitivity(s)
    liantong_edge<-edge.connectivity(s)
    liantong_nodes<-vertex.connectivity(s)
    charactor_of_a_students<-c(average_path_constr,diameter_ofs,density_ofs,transitivity_count,liantong_nodes,liantong_edge)
    print(charactor_of_a_students)
    all_parameter_of_construct_of_student[[variable]]<-charactor_of_a_students
  }  else if(length(my_list[[variable]])==11){
    s<-make_empty_graph()
    my_figurelist[[variable]]=s
    average_path_constr<-0
    diameter_ofs<-0
    density_ofs<-0
    transitivity_count<-0
    liantong_edge<-0
    liantong_nodes<-0
    charactor_of_a_students<-c(average_path_constr,diameter_ofs,density_ofs,transitivity_count,liantong_nodes,liantong_edge)
    print(charactor_of_a_students)
    all_parameter_of_construct_of_student[[variable]]<-charactor_of_a_students
  }
  else{
    s<-Construct_of_Student-vertex(my_list[[variable]])
    my_figurelist[[variable]]=s
    plot(s)
    average_path_constr<-average.path.length(s)
    diameter_ofs<-diameter(s)
    density_ofs<-edge_density(s)
    transitivity_count<-transitivity(s)
    liantong_edge<-edge.connectivity(s)
    liantong_nodes<-vertex.connectivity(s)
    charactor_of_a_students<-c(average_path_constr,diameter_ofs,density_ofs,transitivity_count,liantong_nodes,liantong_edge)
    print(charactor_of_a_students)
    all_parameter_of_construct_of_student[[variable]]<-charactor_of_a_students
  }
}
all_parameter_of_construct_of_student
```
#acquisition of Data
```{r warning=TRUE}
SSSSS<-unlist(all_parameter_of_construct_of_student)
final_data_of_construct<-data.frame(matrix(SSSSS,nrow = 1162,byrow = T))
names(final_data_of_construct)<-c("average_path_constr","diameter_ofs","density_ofs","transitivity_count","liantong_nodes","liantong_edge")
View(final_data_of_construct)
write.csv(final_data_of_construct,file = "D:/ELETRICITY_DATA/final_data_of_construct.csv")
```
#Correlation betwwen cores and constructions-热图
```{r warning=TRUE,fig.align="center"}
library(GGally)
library(reshape2)
library(scales)
final_data_of_construct_anylisis <- read.csv("D:/ELETRICITY_DATA/final_data_of_construct.csv")
head(final_data_of_construct_anylisis)
#获取学生群体概念结构参数
    path_constr<-average.path.length(Construct_of_Student)
    diameter_of_C<-diameter(Construct_of_Student)
    density_of_C<-edge_density(Construct_of_Student)
    transitivity_C<-transitivity(Construct_of_Student)
    liantong_E<-edge.connectivity(Construct_of_Student)
    liantong_N<-vertex.connectivity(Construct_of_Student)
    path_constr
    diameter_of_C
    density_of_C
    transitivity_C
    liantong_E
    liantong_N
#获取各参数与理想概念结构参数差
    final_data_of_construct_anylisis$average_path_constr<-abs(final_data_of_construct_anylisis$average_path_constr-path_constr)
    final_data_of_construct_anylisis$diameter_ofs<-abs(final_data_of_construct_anylisis$diameter_ofs-diameter_of_C)
    final_data_of_construct_anylisis$density_ofs<-abs(final_data_of_construct_anylisis$density_ofs-density_of_C)
    final_data_of_construct_anylisis$transitivity_count<-abs(final_data_of_construct_anylisis$transitivity_count-transitivity_C)
    final_data_of_construct_anylisis$liantong_edge<-abs(final_data_of_construct_anylisis$liantong_edge-liantong_E)
    final_data_of_construct_anylisis$liantong_nodes<-abs(final_data_of_construct_anylisis$liantong_nodes-liantong_N)
    head(final_data_of_construct_anylisis)
    write.csv(final_data_of_construct_anylisis,file = "D:/ELETRICITY_DATA/final_data_of_construct_xiangdui.csv")
    

#连接成绩
    final_data_of_construct_grade <- read_excel("D:/ELETRICITY_DATA/final_data_of_construct.xlsx")
    final_data_of_construct_xiangdui <- read.csv("D:/ELETRICITY_DATA/final_data_of_construct_xiangdui.csv")
    final_data_of_construct_grade_any_cor<-cbind(final_data_of_construct_xiangdui,final_data_of_construct_grade$grade)
    names(final_data_of_construct_grade_any_cor)[9]="Grade"
    View(final_data_of_construct_grade_any_cor)
    write.csv(final_data_of_construct_grade_any_cor,file = "D:/ELETRICITY_DATA/final_data_of_construct_cor.csv")

#transitivity聚类系数clr(G) 是对全局聚集性的度扯，所概括的是连通三元组闭合形成；三角形的相对频率。
#average.path .length平均路径长度，
#diameter最长路径；
#vertex.connectivity节点连通度，一个更好的连通性定义源于以下的问题：如果从图中任意移除包括k 个节点（或边）的子集；
#edge. connectivity边连通度
#The density of a graph is the ratio of the number of edges and the number of possible edges.edge_density边密度，实际值与可能值比值
#平均路径长度
cor(final_data_of_construct_grade_any_cor$average_path_constr,final_data_of_construct_grade_any_cor$Grade,use = "na.or.complete")
cor.test(final_data_of_construct_grade_any_cor$average_path_constr,final_data_of_construct_grade_any_cor$Grade,alternative = "greater",method = "pearson")
#最大长度
cor(final_data_of_construct_grade_any_cor$diameter_ofs,final_data_of_construct_grade_any_cor$Grade,use = "na.or.complete")
cor.test(final_data_of_construct_grade_any_cor$diameter_ofs,final_data_of_construct_grade_any_cor$Grade,alternative = "greater",method = "pearson")
#边密度
cor(final_data_of_construct_grade_any_cor$density_ofs,final_data_of_construct_grade_any_cor$Grade,use = "na.or.complete")
cor.test(final_data_of_construct_grade_any_cor$density_ofs,final_data_of_construct_grade_any_cor$Grade,alternative = "greater",method = "pearson")
#聚类系数
cor(final_data_of_construct_grade_any_cor$transitivity_count,final_data_of_construct_grade_any_cor$Grade,use = "na.or.complete")
cor.test(final_data_of_construct_grade_any_cor$transitivity_count,final_data_of_construct_grade_any_cor$Grade,alternative = "greater",method = "pearson")
#节点连通度
cor(final_data_of_construct_grade_any_cor$liantong_nodes,final_data_of_construct_grade_any_cor$Grade,use = "na.or.complete")
cor.test(final_data_of_construct_grade_any_cor$liantong_nodes,final_data_of_construct_grade_any_cor$Grade,alternative = "greater",method = "pearson")

#边连通度
cor(final_data_of_construct_grade_any_cor$liantong_edge,final_data_of_construct_grade_any_cor$Grade,use = "na.or.complete")
cor.test(final_data_of_construct_grade_any_cor$liantong_edge,final_data_of_construct_grade_any_cor$Grade,alternative = "greater",method = "pearson")

```
#Find_Cluster
```{r include=TRUE,echo=TRUE}
final_cluster_data_intial <- read_excel("D:/ELETRICITY_DATA/final_data_of_construct_cluster.xlsx")
find_cluster<-final_cluster_data_intial[,1:7]
View(find_cluster)
#大致选择变量
pairs(find_cluster)
find_cluster_construct_attribute<-find_cluster[,c(2,4,5,6)]
# names(find_cluster_construct_attribute)=c("平均路径长度","最长路径","结构密度系数","聚类系数","节点连通度","边连通度")
names(find_cluster_construct_attribute)=c("平均路径长度","结构密度系数","聚类系数","节点连通度")
View(find_cluster_construct_attribute)


#描述结构
box_plot_data<-gather(data = find_cluster_construct_attribute,"系数类别","系数值")

ggplot(data = box_plot_data,aes(x=系数类别,y=系数值))+geom_boxplot()+xlab("")+ylab("")+geom_jitter(aes(color=系数类别),alpha=0.2)+scale_colour_hue("学生概念结构系数类别")+theme_bw()+theme(panel.border = element_blank())
#确定最佳聚类数目
  #wss方法
wss<-numeric(15)
for (k in 1:15) {
  wss[k]<-sum(kmeans(find_cluster_construct_attribute,centers = k,nstart = 25)$withinss)
}
clusters_num<-data.frame(1:15,wss)
View(clusters_num)
ggplot(data = clusters_num,aes(x=clusters_num$X1.15,y=clusters_num$wss))+geom_line()+xlab("聚类个数")+ylab("wss值")

ggplot(data = clusters_num,aes(x=clusters_num$X1.15,y=clusters_num$wss))+geom_point(size=2)+xlab("k")+ylab("wss")+geom_line(size=0.5)+theme_bw()+scale_x_continuous(breaks = seq(1,15,by=1))+theme(panel.border = element_blank())
  #fitmens方法
theclusFitmens<-FitKMeans(find_cluster_construct_attribute,max.clusters = 40,nstart = 25,seed = 278613)
theclusFitmens
PlotHartigan(theclusFitmens)+scale_x_continuous(breaks = seq(1,40,1))
  #gap方法
# gapdata<-as.data.frame(lapply(find_cluster_construct_attribute,as.numeric))
# theclusGap<-clusGap(gapdata,FUNcluster = pam,K.max = 40)
# ggplot(theclusGap,aes(x=1:nrow(theclusGap)))+geom_line(aes(y=gap))+geom_point(aes(y=gap))+geom_errorbar(aes(ymin=gap-SE.sim,ymax=gap+SE.sim))+labs(x="聚类数目",y="Gap")+theme_bw()+theme(panel.border = element_blank())+scale_x_continuous(breaks = seq(1,30,1))

#描述聚类
students_construct_cluster<-kmeans(find_cluster_construct_attribute,4,nstart = 25)
students_construct_cluster
find_cluster_construct_attribute$clusters<-factor(students_construct_cluster$cluster)
View(find_cluster_construct_attribute)

centers<-as.data.frame(students_construct_cluster$centers)

p1<-ggplot(data = find_cluster_construct_attribute,aes(x=聚类系数,y=平均路径长度,color=clusters))+geom_point()+theme(legend.position = "right")+geom_point(data = centers,aes(x=聚类系数,y=平均路径长度,color=as.factor(c(1,2,3,4))),size=10,alpha=0.3,show.legend=FALSE)+scale_color_hue("概念结构分类")


p2<-ggplot(data = find_cluster_construct_attribute,aes(x=聚类系数,y=结构密度系数,color=clusters))+geom_point()+theme(legend.position = "right")+geom_point(data = centers,aes(x=聚类系数,y=结构密度系数,color=as.factor(c(1,2,3,4))),size=10,alpha=0.3,show.legend=FALSE)+scale_color_hue("概念结构分类")

p3<-ggplot(data = find_cluster_construct_attribute,aes(x=聚类系数,y=节点连通度,color=clusters))+geom_point()+theme(legend.position = "right")+geom_point(data = centers,aes(x=聚类系数,y=节点连通度,color=as.factor(c(1,2,3,4))),size=10,alpha=0.3,show.legend=FALSE)+scale_color_hue("概念结构分类")

p4<-ggplot(data = find_cluster_construct_attribute,aes(x=结构密度系数,y=节点连通度,color=clusters))+geom_point()+theme(legend.position = "right")+geom_point(data = centers,aes(x=结构密度系数,y=节点连通度,color=as.factor(c(1,2,3,4))),size=10,alpha=0.3,show.legend=FALSE)+scale_color_hue("概念结构分类")

p5<-ggplot(data = find_cluster_construct_attribute,aes(x=结构密度系数,y=平均路径长度,color=clusters))+geom_point()+theme(legend.position = "right")+geom_point(data = centers,aes(x=结构密度系数,y=平均路径长度,color=as.factor(c(1,2,3,4))),size=10,alpha=0.3,show.legend=FALSE)+scale_color_hue("概念结构分类")

p6<-ggplot(data = find_cluster_construct_attribute,aes(x=平均路径长度,y=节点连通度,color=clusters))+geom_point()+theme(legend.position = "right")+geom_point(data = centers,aes(x=平均路径长度,y=节点连通度,color=as.factor(c(1,2,3,4))),size=10,alpha=0.3,show.legend=FALSE)+scale_color_hue("概念结构分类")

All_cluster_Picture<-list(p1,p2,p3,p4,p5,p6)
all_cluster_Fig<-multiplot(plotlist = All_cluster_Picture,cols = 2)
```
# 决策树构建
```{r}
fit_tree<-rpart(clusters~平均路径长度+结构密度系数+聚类系数+节点连通度,data = find_cluster_construct_attribute,control=rpart.control(minsplit = 1),parms=list(split='information'))
summary(fit_tree)
rpart.plot(fit_tree,type = 4,extra=1)
```
# 利用各参数与理想概念结构间的差异程度进行聚类查看聚类效果
```{r include=TRUE,echo=TRUE}
find_cluster_data_xiangdui <- read_excel("D:/ELETRICITY_DATA/final_data_of_construct_xiangdui.xlsx")
View(find_cluster_data_xiangdui)

names(find_cluster_data_xiangdui)<-c("平均路径长度","最长路径","图密度","聚类系数","节点连通度","边连通度")
# View(find_cluster_data_xiangdui)

find_cluster_data_xiangdui_final<-as.data.frame(find_cluster_data_xiangdui,numeric)

pairs(find_cluster_data_xiangdui_final[complete.cases(find_cluster_data_xiangdui_final),])
#确定选择列
find_cluster_data_xiangdui_final<-find_cluster_data_xiangdui_final[,c(1,3,4,5)]
View(find_cluster_data_xiangdui_final)
#描述结构
box_plot_data_xiangdui<-gather(data = find_cluster_data_xiangdui_final,"系数类别","系数值")

ggplot(data = box_plot_data_xiangdui,aes(x=系数类别,y=系数值))+geom_boxplot()+xlab("")+ylab("")+geom_jitter(aes(color=系数类别),alpha=0.2)+scale_colour_hue("学生概念结构系数类别")+theme_bw()+theme(panel.border = element_blank())
#聚类参数选择方法1
wss_xiangdui<-numeric(15)
for (k in 1:15) {
  wss_xiangdui[k]<-sum(kmeans(find_cluster_data_xiangdui_final,centers = k,nstart = 25)$withinss)
}
clusters_num_xiangdui<-data.frame(1:15,wss_xiangdui)
View(clusters_num_xiangdui)

ggplot(data = clusters_num_xiangdui,aes(x=clusters_num$X1.15,y=clusters_num_xiangdui$wss_xiangdui))+geom_point(size=2)+xlab("k")+ylab("wss")+geom_line(size=0.5)+theme_bw()+scale_x_continuous(breaks = seq(1,15,by=1))+theme(panel.border = element_blank())
#聚类参数选择方法2
find_cluster_best_xiangdui<-FitKMeans(find_cluster_data_xiangdui_final,max.clusters = 40,nstart = 25,seed = 2018)

PlotHartigan(find_cluster_best_xiangdui)+xlab("")+ylab("")+theme_bw()+theme(panel.border = element_blank())

#聚类参数选择方法3
theGap_xiangdui<-clusGap(find_cluster_best_xiangdui,FUNcluster = pam,K.max = 20)
Gapdata_xiangdui<-as.data.frame(theGap_xiangdui$Tab)
Gapdata_xiangdui

ggplot(Gapdata_xiangdui,aes(x=1:nrow(Gapdata_xiangdui)))+geom_line(aes(y=gap))+geom_point(aes(y=gap))+geom_errorbar(aes(ymin=gap-SE.sim,ymax=gap+SE.sim))+labs(x="聚类数目",y="Gap")+theme_bw()+theme(panel.border = element_blank())+scale_x_continuous(breaks = seq(1,20,1))

#利用最佳聚类系数进行聚类

students_construct_cluster_xiangdui<-kmeans(find_cluster_data_xiangdui_final,3,nstart = 25)
students_construct_cluster_xiangdui

plot(students_construct_cluster_xiangdui,data = find_cluster_data_xiangdui_final,class = )

find_cluster_data_xiangdui_final$cluster<-factor(students_construct_cluster_xiangdui$cluster)
View(find_cluster_data_xiangdui_final)
centers_xiangdui<-as.data.frame(students_construct_cluster_xiangdui$centers)
View(centers_xiangdui)


p1_xiangdui<-ggplot(data = find_cluster_data_xiangdui_final,aes(x=聚类系数,y=平均路径长度,color=cluster))+geom_point()+theme(legend.position = "right")+geom_point(data = centers_xiangdui,aes(x=聚类系数,y=平均路径长度,color=as.factor(c(1,2,3))),size=10,alpha=0.3,show.legend=FALSE)+scale_color_hue("概念结构分类")

p2_xiangdui<-ggplot(data = find_cluster_data_xiangdui_final,aes(x=聚类系数,y=图密度,color=cluster))+geom_point()+theme(legend.position = "right")+geom_point(data = centers_xiangdui,aes(x=聚类系数,y=图密度,color=as.factor(c(1,2,3))),size=10,alpha=0.3,show.legend=FALSE)+scale_color_hue("概念结构分类")

p3_xiangdui<-ggplot(data = find_cluster_data_xiangdui_final,aes(x=聚类系数,y=节点连通度,color=cluster))+geom_point()+theme(legend.position = "right")+geom_point(data = centers_xiangdui,aes(x=聚类系数,y=节点连通度,color=as.factor(c(1,2,3))),size=10,alpha=0.3,show.legend=FALSE)+scale_color_hue("概念结构分类")

p4_xiangdui<-ggplot(data = find_cluster_data_xiangdui_final,aes(x=图密度,y=节点连通度,color=cluster))+geom_point()+theme(legend.position = "right")+geom_point(data = centers_xiangdui,aes(x=图密度,y=节点连通度,color=as.factor(c(1,2,3))),size=10,alpha=0.3,show.legend=FALSE)+scale_color_hue("概念结构分类")

p5_xiangdui<-ggplot(data = find_cluster_data_xiangdui_final,aes(x=图密度,y=平均路径长度,color=cluster))+geom_point()+theme(legend.position = "right")+geom_point(data = centers_xiangdui,aes(x=图密度,y=平均路径长度,color=as.factor(c(1,2,3))),size=10,alpha=0.3,show.legend=FALSE)+scale_color_hue("概念结构分类")

p6_xiangdui<-ggplot(data = find_cluster_data_xiangdui_final,aes(x=平均路径长度,y=节点连通度,color=cluster))+geom_point()+theme(legend.position = "right")+geom_point(data = centers_xiangdui,aes(x=平均路径长度,y=节点连通度,color=as.factor(c(1,2,3))),size=10,alpha=0.3,show.legend=FALSE)+scale_color_hue("概念结构分类")

All_cluster_Picture_xiangdui<-list(p1_xiangdui,p2_xiangdui,p3_xiangdui,p4_xiangdui,p5_xiangdui,p6_xiangdui)
all_cluster_Fig<-multiplot(plotlist = All_cluster_Picture_xiangdui,cols = 2)

#构建决策树
fit_tree<-rpart(cluster~平均路径长度+图密度+聚类系数+节点连通度,data = find_cluster_data_xiangdui_final,method="class",control=rpart.control(minsplit = 1),parms=list(split='information'))
summary(fit_tree)
rpart.plot(fit_tree,type = 5,extra=1)
```
#节点连通度和平均路径长度特征
```{r}
find_cluster_data_liantong_changdu<-find_cluster_data_xiangdui_final[,c(1,3,4)]

wss_liantong_jiedian<-numeric(15)
for (k in 1:15) {
  wss_liantong_jiedian[k]<-sum(kmeans(find_cluster_data_liantong_changdu,centers = k,nstart = 25)$withinss)
}
clusters_num_liantongjiedian<-data.frame(1:15,wss_liantong_jiedian)
View(clusters_num_liantongjiedian)

ggplot(data = clusters_num_liantongjiedian,aes(x=clusters_num$X1.15,y=clusters_num_liantongjiedian$wss_liantong_jiedian))+geom_point(size=2)+xlab("k")+ylab("wss")+geom_line(size=0.5)+theme_bw()+scale_x_continuous(breaks = seq(1,15,by=1))+theme(panel.border = element_blank())

find_cluster_best_jiedianliantong<-FitKMeans(find_cluster_data_liantong_changdu,max.clusters = 40,nstart = 25,seed = 2018)

PlotHartigan(find_cluster_best_jiedianliantong)+xlab("")+ylab("")+theme_bw()+theme(panel.border = element_blank())
View(find_cluster_data_liantong_changdu)

# find_cluster_data_liantong_changdu<-as.data.frame(lapply(find_cluster_data_liantong_changdu,numeric))

# theGap_liantongjiedian<-clusGap(find_cluster_data_liantong_changdu,FUNcluster = pam,K.max = 30)
# Gapdata_liantongjiedian<-as.data.frame(theGap_liantongjiedian$Tab)
# Gapdata_liantongjiedian

# ggplot(Gapdata_liantongjiedian,aes(x=1:nrow(Gapdata_liantongjiedian)))+geom_line(aes(y=gap))+geom_point(aes(y=gap))+geom_errorbar(aes(ymin=gap-SE.sim,ymax=gap+SE.sim))+labs(x="聚类数目",y="Gap")+theme_bw()+theme(panel.border = element_blank())+scale_x_continuous(breaks = seq(1,30,1))
```
#筛选恰当分类的学生
```{r}
constructofclass<-find_cluster_data_xiangdui <- read_excel("D:/ELETRICITY_DATA/final_data_of_construct_xiangdui_1.xlsx")
View(constructofclass)
constructofclass<-as.data.frame(constructofclass)

costruct_of_1<-constructofclass[(constructofclass$liantong_nodes==1 & constructofclass$average_path_constr<0.92),]
View(costruct_of_1)
construc_1<-costruct_of_1$X
for (costruc1 in construc_1) {
  plot(my_figurelist[[costruc1]])
}

costruct_of_2<-constructofclass[(constructofclass$liantong_nodes==1 & constructofclass$average_path_constr>=0.92),]
View(costruct_of_2)
costruct2<-costruct_of_2$X

for (xx in costruct2) {
  s<-vcount(my_figurelist[[xx]])
  if(s==0){}
  else{
    plot(my_figurelist[[xx]])
  }
}


costruct_of_3<-constructofclass[(constructofclass$liantong_nodes==0),]
View(costruct_of_3)
costruct_3<-costruct_of_3$X
for (costruc3 in costruct_3) {
  plot(my_figurelist[[costruc3]])
}


```







